# 麻烦问下资金管理企业取得的借款的利息收入应记入哪个科目？

提问人：光与 热.xlsx 时间：2021-06-17 21:28:16
麻烦问下资金管理企业取得的借款的利息收入应记入哪个科目？
企业记入“其他业务收入”
是否应调整为“利息费用-利息收入”

回答人：chenyiwei
“资金管理企业”具体是什么类型的企业？有无金融牌照？其以何种形式发放贷款？
如果是不具有金融牌照的企业以委托贷款的形式获取借款利息收入，一般是作为投资收益，或者“财务费用——利息收入”。